# 请教陈老师及各位网友，被处置子公司审计问题

提问人：剑寒九州 时间：2020-04-07 08:05:21
请教陈老师及各位网友问题：
大家有没有遇到过，在多期财务报表审计过程中，截止报表期末已处置的子公司如何审计？因为已经处置了，子公司都不受控制了，倒账、要资料都是问题。但是在审计期间中，有部分是包含在合并财务报表中的。这种情况一般怎么处理？
另外引申出来一个问题，母公司在处置子公司后，需要留存与子公司相关的哪些资料是合理的？
谢谢大家！

回答人：chenyiwei
一般建议在处置前即安排实施审计，避免丧失控制权后审计协调安排的困难。如果这样做不可行的，应由原大股东（被审计单位）出面协调现股东和管理层，促成其配合审计，同时严格限定审计范围为处置日之前的交易或事项。